【裁判字號】    89,易,674
【裁判日期】    890421
【裁判案由】    竊盜
【裁判全文】
臺灣臺北地方法院刑事判決                          八十九年度易字第六七四號
    公  訴  人  臺灣臺北地方法院檢察署檢察官
    被      告  乙○○
右列被告因竊盜案件，經檢察官提起公訴（八十九年度偵字第三０七九號），本院判
決如左：
    主      文
乙○○竊盜未遂，累犯，處有期徒刑參月。
扣案之黑色塑膠袋壹只沒收。
    事      實
一、乙○○前於民國八十四年間因殺人未遂案件，經本院判處有期徒刑二年六月確定
    ，於八十五年三月二十八日入監執行，同年十二月二十七日因縮短刑期假釋出監
    ，嗣經確定判決撤銷假釋，應執行有期徒刑一年一月又十八日，復因於八十六年
    間違反麻醉藥品管理條例案件，為本院判處應執行有期徒刑六月確定，經檢察官
    聲請更定其執行刑為有期徒刑九月，而於八十七年三月二日入監執行，同年六月
    一日執行完畢後，接續執行其上開殺人未遂案件殘餘刑期之執行，八十八年二月
    三日因縮短刑期假釋出監，同年六月二十七日假釋期滿，未經撤銷假釋而以已執
    行完畢論。猶不知悔悟，竟意圖為自己不法之所有，於八十九年一月二十九日晚
    上十時四十五分許，攜帶其所有之黑色塑膠袋一只，跨過甲○○位於臺北市○○
    區○○路一段二十七號一樓住處門前之留供出入、高約八十公分之低矮鐵網，並
    將其右手伸入甲○○於該處門前所豢養之二隻吉娃娃狗籠內，著手竊取時，因狗
    吠聲音過大，致甲○○開門查看，而未能竊得犬隻。
二、案經臺北市政府警察局文山第一分局移送臺灣臺北地方法院檢察署檢察官偵查起
    訴。
    理      由
一、訊據被告乙○○固供承其有於右揭時、地，攜帶黑色塑膠袋一只，跨過被害人甲
    ○○住處門前之低矮鐵網，並將其右手伸入置放於門前狗籠內之事實，惟矢口否
    認其有何竊盜未遂之犯行，辯稱：伊當日行經被害人甲○○住處前時，發現有二
    隻吉娃娃狗，就想要帶回去養，但因下雨，怕弄髒衣服，才回去拿塑膠袋，欲將
    狗裝進塑膠袋內帶回去養，後因發現狗在籠內，才伸手跟狗玩云云。經查，右揭
    事實，業據被害人於警訊及本院訊問時指訴藄詳，核與在場之證人林光遠於警、
    偵訊中之證述情節相符，而該二隻吉娃娃狗既係為人養在籠內，並以鐵網防止逸
    出，則被告辯稱其本以為是無人飼養之狗或其伸手入狗籠內是要跟狗玩云云，均
    係卸責之詞。此外，並有吉娃娃狗與塑膠袋照片各一張附卷及塑膠袋一個扣案可
    資佐證，本件事證明確，其犯行堪以認定，應予依法論科。
二、按竹籬在住宅之外，其效用為防閑住宅之安全設備，茍僅於夜間侵入竹籬行竊，
    尚未進入住宅，要難謂為於夜間侵入住宅竊盜，最高法院四十八年臺上字第一三
    六七號判例意旨參照。次按，刑法第三百二十一條第一項第二款之安全設備，係
    指依社會通常觀念足認為防盜之設備而言。如其設備僅用以防止動物逃逸，而不
    足認為防盜者，與安全設備之意義不符，最高法院二十五年上字第四一六八號著
    有判例可參。查被害人住處門前約二．五乘三平方公尺之範圍，係以一面水泥牆
    與鄰房相隔，正對其大門之一面，則置放植栽，僅以高約八十公分之低矮鐵網圍
    住唯一之出入口，沒有做門，其自身亦以跨過鐵網之方式進出，圍鐵網之目的，
    有要防止他人進入的意思等情，業據被害人於本院訊問時陳述甚明，且有其所拍
    攝之住處門前照片二張在卷可憑，然觀諸該鐵網之高度及設置方式，客觀上並不
    足以防閑，僅可防止飼養在住處門前之犬隻逸出，而縱被害人主觀上有以該鐵網
    防止他人進入之意思，依社會通念認為，該鐵網本身亦非足以防盜之安全設備，
    核被告所為，係犯刑法第三百二十條第三項、第一項之竊盜未遂罪，公訴人認被
    告係踰越牆垣安全設備、於夜間侵入住宅竊盜未遂，應依刑法第三百二十一條第
    二項、第一項第一款、第二款之罪嫌處斷，尚有未洽，惟起訴之基本事實相同，
    爰依刑事訴訟法第三百條變更起訴法條，併予敘明。查被告前曾於八十四年間因
    殺人未遂案件，經本院判處有期徒刑二年六月確定，於八十五年三月二十八日入
    監執行，同年十二月二十七日因縮短刑期假釋出監，嗣經確定判決撤銷假釋，應
    執行有期徒刑一年一月又十八日，復因於八十六年間因違反麻醉藥品管理條例案
    件，為本院判處應執行有期徒刑六月確定，經檢察官聲請更定其執行刑為有期徒
    刑九月，而於八十七年三月二日入監執行，同年六月一日執行完畢後，接續執行
    其上開殺人未遂案件殘餘刑期之執行，八十八年二月三日因縮短刑期假釋出監，
    同年六月二十七日假釋期滿，未經撤銷假釋而以已執行完畢論，此有臺灣高等法
    院檢察署刑案紀錄簡覆表一件在卷可徵，其於刑之執行完畢五年之內，再犯本件
    有期徒刑以上之罪，為累犯，應依刑法第四十七條規定加重其刑。被告已著手於
    竊盜行為之實施，惟所欲竊得之犬隻尚未移入其實力支配之下，為未遂犯，爰依
    刑法第二十六條前段規定，按既遂犯之刑度減輕其刑，並依法先加後減之。本院
    審酌被告於八十六年間曾犯竊盜罪而仍不知悔改、犯罪之動機、目的、手段、所
    生之危害及犯罪後之態度等一切情狀，量處如主文所示之刑，以示懲儆。扣案之
    黑色塑膠袋一只為被告所有供犯罪預備之物，業據其供明在卷可按，爰依刑法第
    三十八條第一項第二款併予宣告沒收。
據上論斷，應依刑事訴訟法第二百九十九條第一項前段、第三百條，刑法第三百二十
條第三項、第一項、第二十六條前段、第四十七條、第三十八條第一項第二款，罰金
罰鍰提高標準條例第一條前段判決如主文。
本案經檢察官王巧玲到庭執行職務
中      華      民      國    八十九    年      四      月    二十一    日
                                    臺灣臺北地方法院刑事第五庭
                                        法  官  朱  夢  蘋
右正本證明與原本無異
如不服本判決應於送達後十日內向本院提出上訴狀
                                        書記官  方  美  雲
中      華      民      國    八十九    年      四      月    二十六    日
附錄本案論罪科刑法條全文：
刑法第三百二十條
一意圖為自己或第三人不法之所有，而竊取他人之動產者，為竊盜罪，處五年以下有
  期徒刑、拘役或五百元以下罰金。
二意圖為自己或第三人不法利益，而竊佔他人之不動產者，依前項之規定處斷。
三前二項之未遂犯罰之。


司法院資訊處製作；財團法人民間司法改革基金會備份。
